臺灣嘉義地方法院刑事判決
111年度智易字第2號
公  訴  人  臺灣嘉義地方檢察署檢察官
被      告  陳清政



            陳俊妮



            陳立昌


上  一  人
選任辯護人  陳鄭權律師
被      告  洪潔妗


上列被告因違反商標法案件，經檢察官提起公訴（110年度偵字
第1880號、110年度偵字第8140號），本院判決如下：
    主  文
陳清政、陳俊妮、陳立昌、洪潔妗共同犯商標法第九十七條之非
法販賣侵害商標權之商品罪，均處有期徒刑陸月，如易科罰金，
均以新臺幣壹仟元折算壹日。
扣案如附表二編號1至29所示之仿冒商標商品均沒收；未扣案之
犯罪所得新臺幣壹萬元共同沒收，於全部或一部不能沒收或不宜
執行沒收時，共同追徵其價額。
    犯 罪 事 實
一、陳清政、陳俊妮係夫妻關係，陳立昌係陳清政與前妻之子，
    洪潔妗則為陳立昌之妻。陳清政、陳俊妮、陳立昌、洪潔妗
    均明知如附表二所示之註冊/審定號之商標圖樣，均係如附
    表二所示之公司向我國經濟部智慧財產局申請註冊核准登記
    並取得商標權，指定使用於如附表二所示之商品，而均仍在
    商標專用期限，且如附表二所示之公司所生產製造之商品使
    用前開商標多年，具有相當之聲譽，為業者及消費大眾所熟
    知，非經商標權人授權或同意，不得於同一或類似商品，使用
    相同或近似之註冊商標，或販賣及意圖販賣而陳列他人所為
    之含有前開商標圖樣商品，竟共同基於販賣仿冒商標商品之
    犯意聯絡，接續自民國109年9月8日某時起至同年月10日晚
    上8時5分為警查獲止，由陳立昌、洪潔妗夫妻先向不知情之
    涂秀櫻，以新臺幣（下同）10,000元之代價，租用嘉義縣○○
    鄉○○路000號1樓店鋪後，再由陳清政、陳立昌父子，於109
    年9月8日上午5時許，分別駕駛車牌號碼000-0000號、6N-94
    68號自用小客貨車，搭載陳俊妮、洪潔妗及仿冒商標商品，
    自桃園市○○道○號高速公路南下嘉義縣民雄鄉，由陳清政、
    陳俊妮、陳立昌、洪潔妗等4人，於嘉義縣○○鄉○○路000號1
    樓店鋪內擺設陳列仿冒商標商品後，再由陳俊妮、洪潔妗於
    上開店鋪內，以每件400元、3件1000元不等之價格，將包含
    如附表二所示之仿冒商標商品在內之印有前開商標圖樣商品
    ，販賣予不特定前來選購之顧客，而陳清政、陳立昌則負責
    於店鋪內外隨時監看。嗣經警於109年9月10日晚上8時5分許
    ，前往上開店鋪內查緝，當場扣得如附表二所示之仿冒商品
    。復經警將如附表二所示編號1至29之仿冒商標商品送如附
    表二所示之商標權人授權人員鑑定，認均屬仿冒商標商品，
    因而查悉上情。
二、案經盧森堡商斐樂盧森堡有限公司、法商肯諾股份有限公司
    、德商彪馬歐洲公開有限責任公司、德商阿迪達斯公司、美
    商卡文可雷恩商標信託公司訴由內政部警政署保安警察第二
    總隊報告暨臺灣嘉義地方檢察署檢察官簽分偵查起訴。
    理  由
一、證人即司法警察林佳俊、陳威呈於偵查中在檢察官訊問時所
    具結之證述，依法有證據能力，且辯護人於審理時明白表示
    放棄詰問權(本院卷第287頁)，故證人林佳俊、陳威呈上開
    證述自得作為判斷犯罪事實之依據。至於本判決以下引用之
    傳聞證據，檢察官、被告4人、辯護人於審理時均表示無意
    見（本院卷第285至286頁），且迄至言詞辯論終結前亦未再
    聲明異議，本院審酌此等證據資料製作時之情況，尚無違法
    不當及證明力明顯過低之瑕疵，亦認為以之作為證據應屬適
    當，肯認均有證據能力。
二、訊據被告4人矢口否認有何違反商標法犯行，皆辯稱：「我
    們只是從桃園至嘉義遊玩而已，並不是販賣附表二所示扣案
    商品的老闆。」等語。經查：
(一)附表二所示之扣案商品為仿冒品，有①斐樂股份有限公司109
    年9月25日斐管字0000000號函、檢視報告書、鑑定能力聲明
    書、商標註冊資料1份（附表編號1、2）②恒鼎知識產權代理
    有限公司鑑定報告書1份、商標註冊資料4份（附表編號3、4
    ）③恒鼎知識產權代理有限公司鑑定報告書1份、商標註冊資
    料3份（附表編號5、6）④恒鼎知識產權代理有限公司鑑定報
    告書、鑑定能力證明書各1份、商標註冊資料2份（附表編號
    10、11、12）⑤鑑定報告書1份、商標註冊資料3份（附表編
    號7、8、9）⑥鑑定報告書1份、商標註冊資料3份（附表編號
    13、14、15、16、17）⑦鑑定報告書1份、商標註冊資料7份
    （附表編號18、19、20、21、22）⑧台灣耐基商業有限公司
    查扣物品估價表、檢視書1份、產品鑑定書5份、商標註冊資
    料3份（附表編號23、24、25、26、27、）⑨鑑定報告1份、
    商標註冊資料2份（附表編號28）⑩鑑定報告1份、商標註冊
    資料1份（附表編號29）在卷可考，堪以認定。
(二)被告陳清政、陳立昌，於109年9月8日上午5時許，先後駕駛
    車牌號碼000-0000號、6N-9468號自用小客貨車，分別搭載
    被告陳俊妮、洪潔妗，自桃園市○○○○道○號高速公路南下義
    縣○○鄉○○路000號，並於該處停留至109年9月11日始返回桃
    園市等情，有車號000-0000號、6N-9468號車輛詳細資料報
    表、及高速公路通行記錄在卷可參，並經被告陳清政、陳立
    昌於審理時自承在卷，亦堪認定。
(三)證人涂秀櫻於偵查及審理時證稱：「大士爺廟一年一度的廟
    會，人潮相當多，所以每年都會有跑攤的攤販來承租空店面
    ，而109年9月8日至同年月10日，是109年度的大士爺廟廟會
    ，有一名男子向我承租嘉義縣○○鄉○○路000號1樓店內擺攤，
    而警方查獲時在場的4人就是店面顧攤位的人。」(偵卷154
    至155頁、本院卷第268、275頁)；證人涂耀南於偵查及審理
    時證陳：「109年9月8日至同年月10日在嘉義縣○○鄉○○路000
    號1樓店內擺攤的有2男2女，警方調查時提示給我看的被告4
    人照片，就是在店內擺攤的2男2女。此外，法院開庭勘驗警
    方搜證錄影檔案時(按：詳下述)，影片中出現的2男2女，就
    是顧店的2男2女，也就是被告4人。於109年9月8日至同年月
    10日，我出出入入前開店面時，都會看到被告4人，我認為
    被告4人就是顧店的人，所以我才會在警方詢時我時說：『因
    為我住在該店面2樓，所以我進出時都會跟該2男2女打招呼』
    」等語（偵卷170至171頁、本院卷第278、282至284）；證
    人林佳俊於偵查中證以：「我是本案的警方承辦人之一，警
    方於109年9月9日在暗中調查時，有錄到被告洪潔妗在嘉義
    縣○○鄉○○路000號1樓店內整理衣物。我於109年9月10日展開
    查緝前，有先進入嘉義縣○○鄉○○路000號1樓店內，詢問架上
    衣服賣價，被告陳俊妮就回答我一件400元，在我表明警方
    身分後，也有一名外籍民眾表示自己昨天來買衣服，今日要
    向賣家即被告陳俊妮更換。」等語（偵卷第59至60頁）；證
    人陳威呈於偵查中證謂：「我是本案的警方承辦人之一，警
    在暗中調查本案時，有錄到被告洪潔妗在嘉義縣○○鄉○○路00
    0號1樓店內整理衣物。」等語(偵卷第62頁)。以上俱見被告
    4人為本案之行為人無虞。
(四)經本院勘驗警方之搜證影片檔案，並製有勘驗筆錄在卷可稽
    (本院卷第260至266頁)，結果如附件一所示。足見被告陳清
    政確實在場；被告洪潔妗有在嘉義縣○○鄉○○路000號1樓店外
    整理衣物，在警方查緝表明身分時，被告洪潔妗亦表明自己
    是員工；有一名名外籍女士表示自己昨天來買衣服，要向賣
    家即被告陳俊妮更換；被告陳立昌有招呼顧客(見附件一倒
    數第6行)。以上皆可證明被告4人為本案之行為人甚明。　
    　
(五)被告陳立昌因於108年12月初某時起至同年月20日下午1時35
    分許，因販賣仿冒「阿迪達」商標之長褲、短褲、外套、長
    袖、短袖、毛巾、帽子；仿冒「彪馬」商標之長袖、短袖、
    毛巾、帽子；仿冒「力霸克」商標之短袖；仿冒「昂德亞摩
    」商標之短褲、內褲、短袖、外套、毛巾；仿冒「卡文克雷
    恩」商標之內褲、短袖、長袖；仿冒「耐克」商標之長褲、
    短褲、帽子、短袖、長袖、外套、毛巾、仿冒「JORDAN」短
    袖、毛巾；仿冒「諾菲斯」商標之外套、短袖；仿冒「斐樂
    」商標之長袖、外套、包包、帽子；仿冒「巴黎世家」商標
    之長袖、內褲；仿冒「亞伯克隆畢及費曲」商標之外套、短
    袖、短褲、內褲、長袖，經臺灣桃園地方法院以111年度審
    智簡字第4號判決判處有期徒刑3月確定，有該案判決書及前
    案紀錄表在卷可證(本院卷第199至216、249頁)，顯見被告
    陳立昌對本案如附表二之商品為仿冒品乙事，有明知之事實
    ，其餘3名共犯，與被告陳立昌在本案中共同販賣約3日，豈
    會無明知之認識？
(六)從而，被告4人所辯，顯係事後卸責之詞，均不可採。本案
    事證明確，被告4人犯行堪以認定，皆應依法論科。
三、核被告4人所為，均係犯商標法第97條前段販賣仿冒商標商
    品罪。被告4人意圖販賣而陳列上開仿冒商標商品之低度行
    為，為販賣仿冒商標商品之高度行為所吸收，不另論罪。被
    告4人自109年9月8日某時起至同年月10日晚上8時5分為警查
    獲止，其等非法販賣仿冒商標商品之行為，乃基於單一之行
    為決意，在密接之時間、相同之地點而為，各行為之獨立性
    極為薄弱，依一般社會健全觀念，難以強行分開，在刑法評
    價上，以視為數個舉動之接續施行，合為包括之一行為予以
    評價較為合理，應論以接續犯，僅成立一罪。被告4人以一
    行為，同時侵害本案各商標權人之法益，屬同種想像競合犯
    ，依刑法第55條前段規定，從一重論以一商標法第97條前段
    販賣仿冒商標商品罪處斷。被告4人之間，有犯意聯絡及行
    為分擔，為共同正犯。爰以行為人之責任為基礎，依被告4
    人之陳述等（本院卷第295至296頁），審酌被告陳清政於審
    理時自陳大學肄業、已婚、從事建築業、生有3名子女；被
    告陳俊妮於審理時自陳高中肄業、已婚、擔任保母；被告陳
    立昌於審理時自陳大學肄業、已婚、從事外送工作、生有2
    名子女；被告洪潔妗於審理時自陳高職畢業、已婚、擔任托
    育人員，生有2名子女；販賣仿冒商標商品之期間約3日；意
    圖販賣而持有之仿冒商品數量不少；販賣仿冒商標商品之商
    標種類、規模、對商標權人之損害程度；尚未與商標權人和
    解並賠償損害；檢察官起訴時建請從重量刑之意見(本院卷
    第11頁)等一切情狀，分別量處如主文所示之刑，並皆諭知
    易科罰金之折算標準。
四、侵害商標權、證明標章權或團體商標權之物品或文書，不問
    屬於犯罪行為人與否，沒收之，商標法第98條定有明文。扣
    案如附表二編號1至29所示之物，均係本案侵害商標權之物
    品，業經本院認定如前，不問屬於犯人與否，均應依商標法
    第98條規定，宣告沒收之。又依證人涂秀櫻於審理時證稱：
    「本案嘉義縣○○鄉○○路000號1樓之3日租金約1萬元。」等語
    (本院卷第271頁)，是依常情，被告4人之收入應大於租金，
    因之認定被告4人之犯罪所得為1萬元，而該1萬元無從確認
    為何名被告持有，乃依刑法第38條之1第1項前段、第3項規
    定，宣告共同沒收，於全部或一部不能沒收或不宜執行沒收
    時，共同追徵其價額。
據上論斷，應依刑事訴訟法第299條第1項前段（依刑事判決精簡
原則，僅記載程序法條），判決如主文。
本案經檢察官李志明提起公訴；檢察官陳昱奉到庭執行職務
中　　華　　民　　國　　111 　年　　8 　　月　　29　　日
                  刑事第四庭    法　官　康敏郎
以上正本證明與原本無異。
如不服本判決應於收受判決後20日內向本院提出上訴書狀，並應敘述具體理由；其未敘述上訴理由者，應於上訴期間屆滿後20日內向本院補提理由書（均須按他造當事人之人數附繕本）「切勿逕送上級法院」。告訴人或被害人如對於本判決不服者，應具備理由請求檢察官上訴，其上訴期間之計算係以檢察官收受判決正本之日期為準。　　　　　　　　　　　　　
中　　華　　民　　國　　111 　年　　8 　　月　　29　　日
                                書記官　陳佾澧
附錄本案論罪科刑法條：
商標法第97條
明知他人所為之前二條商品而販賣，或意圖販賣而持有、陳列、
輸出或輸入者，處1年以下有期徒刑、拘役或科或併科新臺幣5萬
元以下罰金；透過電子媒體或網路方式為之者，亦同。　　　　
　　　　　
　　　　　　　　　　　　　　
附件一：
一、「0000000民雄鄉文化路100號蒐證」
洪潔姈於109年9月9日日間在嘉義縣○○鄉○○路000號1樓店鋪
（下簡稱本案店鋪，擷取畫面01至04）前整理大塑膠袋（五袋大
塑膠袋均裝滿物品）內物品影像。
二、「0000000外籍女顧客換衣服」
警：你這跟哪個買的？跟哪個買的？
女顧客：跟那個粉紅色姊姊啦！（指向所稱之人，圖05、06）
警：穿，哪一個？
女顧客：穿粉紅色的…
警：哪一個？
女顧客：那個姊姊，裡面那個。
警：你拿去跟她換，拿去跟她換，你拿去跟她換，你跟誰買的你
拿去跟她換。那個嗎？（警指向本案店鋪裡面之人，圖07）
女顧客：嘿嘿嘿（指向警員所稱之人，圖08）
警：這個喔！（錄影畫面拍向陳俊妮，圖09）
女顧客：對！對！對！
警：喝飲料那個，你跟她買的嗎？
女顧客：昨天啦！
警：昨天跟她買的。好！這樣可以了
女顧客：我要換這個（拿著欲更換的衣服，圖10）
警：好！你去跟她換、你去跟她換、你去跟她換，去換、去換、
去換。
陳俊妮從椅子站起來走向女顧客（圖11、12）：我幫你找衣服，
你說我是老闆，我有沒有跟你收錢錢？
陳立昌對女顧客說（圖13）：只要你喜歡就拿去，老闆不在啊！
陳俊妮走靠近對女顧客說（圖14）：我昨天沒有跟你收錢錢，我
不是老闆娘。
女顧客：我要換這件衣服。（圖15）
陳俊妮：老闆，昨天我有跟你收錢錢嗎？沒有，不是我。
女顧客：可是現在我沒有說什麼了！
陳俊妮：我知道，我只是跟你說這個衣服大件在哪裡對不對？我
沒有給你收錢錢對不對？對啊！你看，你們都亂放。我真的沒有
跟她收錢。
三、「0000000執行現場蒐證（一）」（警員林佳俊、汪嘉琪、
黃東元、「柱」）
警（俊）與陳俊妮對話：那誰是老闆？
陳俊妮：老闆在那邊啊！
警（俊）：哪邊？哪一個啊？
陳俊妮：…（聽不清）
警（俊）：哪一個？
陳俊妮：…（聽不清）
警（俊）：哪一個？
陳俊妮：我們是…（聽不清）
警（俊）：哪一個？
陳俊妮：我問他，我們是…（聽不清）
警（俊）：哪一個啦！等一下！
陳俊妮：喔！我跟你講…
警（俊）：你跟我講三件，學生褲賣一千嘛！
警（汪）與洪潔妗對話：這是你的嗎？（警員指洪潔妗手拿1袋
物品，圖16）
洪潔岭：對阿
警（汪）：你在這邊賣東西，俊哥，這裡，這是你的對吧！（警
員指洪潔姈手拿1袋物品物，圖17）
警（俊）：誰是老闆？
洪潔妗：員工。
警（俊）：那誰是老闆？
洪潔妗：老闆去上廁所。
警（俊）:那一個，穿紅短褲那1個嗎？（警員指穿紅短褲的陳立
昌，圖18）
洪潔姈：沒有。
警（俊）：哪一個？
洪潔妗：我是員工啊！（洪潔姈平攤手掌稱其為員工，圖19）
警（俊）：好！你是員工，那老闆是哪一個？
洪潔姈：我們老闆在前面。
警（柱）：哪一個？
洪潔姈：他去廁所了。
警（柱）：那拿衣服這個呢？
洪潔姈：哪個，那個嗎？
警（柱）：不是有一個在拿衣服的嗎？
陳立昌：你不要這樣抓，她我老婆！
警（東）：好啦！
陳立昌：她又不是，他給她抓這樣子！
警（東）：你不用那麼大聲！喔你不用那麼大聲！你老婆都自己
走。
警（俊）：你老闆喔？
洪潔姈：老闆去上廁所啦！
警（俊）：你老闆？
洪潔姈：去上廁所。
陳俊妮：員工喔！來看衣服這樣也是喔？
警（俊）：這員工帶回去問啊！（警員抓著陳俊妮的手腕，圖20
）
陳立昌：員工就…（聽不清），我來這裡買衣服的喔！
警（俊）：買衣服？
警（東）：有啦！她說她是員工啦（警員拉著洪潔妗斜背包背帶
，圖21）
警（俊）：這個剛才跟我要賣1件400，3件1000。你看你們老闆
要處理，還是大家我們帶回去問。
警（東）問陳立昌：你這攤是幾個老闆？
陳立昌：我不知道。
警（柱）：他不知道，你也是給人請的嗎？你也是給人家請的嗎
？
陳立昌：沒啦！我買衣服的，幫忙的！
警（柱）：買衣服的沒關係，喔你買衣服沒關係！我說剛剛有錄
到的，你們若是要這樣講…
警（俊）：你老闆去廁所嘛
洪潔妗：嘿阿！
******以下內容接續「0000000執行現場蒐證(二)」
四、「0000000執行現場蒐證(二)」
警（俊）：你老闆去廁所，長的怎樣
洪潔妗：我不太知道耶！
警（俊）：你不知道，所以老闆不在這。
警（柱）：你剛剛在這裡摺紙箱對不對？
洪潔姈：啥？
警（柱）：你剛剛在這裡摺紙箱對不對，要不要我放錄影帶給你
看。
警（俊）：現場有老闆嗎？現場現在有老闆嗎？你看一下，看現
場現在有老闆嗎？來！我先讓你看我的證件。
警（柱）：你猶豫我們就處理你了！你要以後老闆來，我就只能
寫你做犯人，那怎麼辦？你現在來講你要嘛講老闆是誰，老闆一
來我們就沒有意見。
洪潔姈：等一下我先找我手機。
警（柱）：啥？不行。
陳立昌：這我老婆啦！怎樣？
警（柱）：抱歉！她員工。
陳立昌：我們來買衣服的
警（柱）：她是員工，我們錄完了。
陳立昌：什麼員工？
警（柱）：給人家請的員工。
陳立昌：嘿啊！老闆說我們來幫忙會送我們衣服。
警（柱）：對啊！可以，沒關係啊！但是要跟我們解釋清楚。
陳立昌：嘿啊！幫忙會送我們衣服！
警（柱）：OK！幫忙？要解釋清楚。OK、OK！幫忙嘛！
陳立昌：嘿啊！
警（東）：你說幫忙嘛！
陳立昌：嘿！他說要送我衣服，嘿！送我衣服！
警（東）：證件拿出來看。
陳立昌：啥？
警（東）：證件？
陳立昌：我沒帶證件，我們今天是來拜拜的！剛好遇到我北部我
之前菜市場…
警（東）你身分證號碼講給我聽。他也是來幫忙的。
警（柱）：好，來他們二人也都是幫忙的。
警（柱）向陳俊妮說：你證件給我。
******播放時間1分30秒後確認人別部分省略
播放時間2分20秒
陳立昌：我不會走啦！我不會走啦！嘿啊！我不會走啦！我來幫
忙的，看怎麼處理，貨都載走也沒關係，因為老闆沒回來啊！聽
懂我的意思嗎？沒關係啦！貨都載走啊！沒我沒差啊！
洪潔姈：對啊！老闆真的不是我！
警（柱）：你們是幫忙的，KO！
警（俊）：那老闆是誰？你們都…（聽不清）
陳立昌：因為我們來，老闆叫我們幫他弄。
洪潔姈：他走掉啊！
陳立昌：然後他要送我們衣服，他要送我們衣服，我說好啊，那
我來拜拜啊！
警（柱）：我跟你講，沒關係！那回去筆錄我們再講。
陳立昌：好、好、好啊！
警（東）：後面那一個是嗎？也是來幫忙的嗎？（警員指陳清政
，圖22）
洪潔姈：對！他是，他比較好的客人而已啦！
警（柱）：誰啊？
洪潔姈：客人。
警（東）：穿紅衣服那個。
洪潔姈：他第一天就來了，他來三天了。
警（柱）：第一天就來了！
洪潔姈：對！他是比較好的客人。
******播放時間到3分6秒
播放時間4分7秒
警（東）：你要是講你幫忙，這麼多個？你要是講老闆什麼人，
一個（聽不清）
洪潔妗：老闆跑掉了，真的跟老闆我也不熟啦！
警（東）：改天檢察官要判怎樣？我們也不知道了！你說他有送
你衣服，送你衣服那個也是有對價關係，這對價關係你知道嗎？
這個也是嗎？這個穿紅色的也是幫忙的嗎？
洪潔姈：啥！不是，他是客人。
警（東）：他第一天就來了喔？
洪潔姈：啥？
警（東）：你講這個第一天就來了！
洪潔姈：他是客人。
******播放時間到4分47秒後確認人別省略
播放時間6分36秒
身穿紅色衣服的陳清政走到鏡頭前雙手比手勢，圖23。
播放時間9分56秒（錄影時間晚上8時18分31秒）
換衣服外籍女顧客進入，圖24。
陳立昌：老闆不在，喔！你要什麼你自己拿。
陳俊妮走向女顧客與其對話，圖25
陳俊妮對警（柱）說：先生你先聽我講，她（指外籍女顧客）跟
他（指警方）講說我是老闆，那我說小姐，我沒有收你錢喔！我
只是跟你講說你的尺寸在哪裡？多少錢？因為他剛說我是老闆這
是不對的，我沒有跟她拿錢喔！